# Junior German Balcázar Gonzales

Navarra, Pamplona - España

Teléfono: 624808492 • Correo: junior.balcazar\_73@outlook.com

https://www.linkedin.com/in/jbgonzales

Soy Bachiller en **Ingeniería de Sistemas Computacionales** con una sólida experiencia de más de 7 años en **ingeniería de datos** y **reporting**. Mi pasión por la tecnología me ha llevado a especializarme en el uso de herramientas de **análisis**, **inteligencia de negocios**, **hojas de cálculo** y **SQL**. Sin embargo, actualmente estoy orientando mi carrera hacia el **desarrollo de software**, destacando en el desarrollo **front-end**. Poseo una alta **capacidad analítica**, **autonomía** y un claro sentido de **liderazgo**, siempre dispuesto a asumir nuevos retos y aportar soluciones innovadoras.

# **Experiencia profesional**

# SELK, SELECCIÓN DE SUMINISTROS INDUSTRIALES (Pamplona, España)

Enero 2022 - Actualidad

### **Marketing Support**

- Activación y desactivación de artículos en el ERP
- Mantener catálogos digitales según los registros en el ERP.
- Actualizar tarifas de productos en el ERP conforme a los cambios de precios de proveedores.
- Crear y mantener procesos automatizados para reducir tareas manuales.
- Administrar de las redes sociales de la empresa.
- Desarrollar y mantener aplicaciones según las necesidades de los departamentos de la empresa.

## Logros

- Implementé un proceso automatizado que redujo el tiempo de actualización de tarifas en un 50%.
- Administré con éxito las redes sociales, aumentando la interacción de los usuarios en un 30%.
- Desarrollé una aplicación interna que mejoró la eficiencia del departamento de marketing en un 20%.

#### KONECTA BTO (Lima - Perú)

Julio 2013 - Diciembre 2021

# Responsable Snr de Reporting

- Asistir y dar soporte al personal a mi cargo
- Controlar y entregar el cierre de comisiones de las áreas operativas
- Dirigir la implementación y mantenimiento de reportes operativos
- Análisis de indicadores de gestión y propuestas de mejora
- Interactuar con el cliente y áreas proveedoras
- Sugerir de planes de acción
- Proporcionar soporte en certificación de cuentas operativas (COPC)
- Gestionar y participar en la estandarización y certificación Regional del área de control de gestión
- Analizar bases de datos de gestiones outbound
- Administrar discadores a nivel de reporting en los CRMs y CTIs de la empresa

#### Logros

- Lideré la implementación de reportes operativos, mejorando la precisión en un 25%.
- Proporcioné análisis de indicadores que resultaron en un aumento del 15% en la eficiencia operativa.
- Reduje el tiempo de generación de reportes en un 40% mediante la automatización de procesos.
- Logré una reducción del 20% en el tiempo de procesamiento de comisiones gracias a la optimización de herramientas de *reporting*.
- Fortalecí las relaciones con los clientes clave, logrando una satisfacción del cliente del 95%.
- Implementé un sistema de *feedback* continuo que mejoró la comunicación y colaboración con áreas proveedoras en un 30%.

#### Auxiliar de oficina

- Cargar envíos de los pedidos al SCAD para notificación
- Controlar pedidos salientes usando macros
- Verificar documentos retornados y cargar sus resultados al SCAD
- Elaborar e internar documentos en cajas archivísticas para el Archivo Central

### Logros

• Mejoré la precisión en la carga de envíos al SCAD en un 30% mediante el uso de macros

#### **PERIODO 2010 - 2012**

• Asistente de ventas (Julio 2010 – Diciembre 2012)

Tiendas por departamento Ripley

### Formación académica

#### Universidad Privada del Norte - UPN

**Julio 2016 - Diciembre 2020** 

Ingeniería de Sistemas Computacionales

#### Cerem - Global Business School

Junio 2023 - Abril 2024

Máster en Project Management

# Formación complementaria

EDteam: Ciberseguridad (2024)

Udemy: Aplicaciones PWA (2024)

EDteam: ReactJS desde cero (2024)

**DMC:** Business intelligence - Power BI (2023)

ISIL: Customer experience (2022)

IDAT: Especialista en Microsoft Excel (2022)

### **Habilidades**

#### Técnicas:

Microsoft Excel: Experto

HTML5: AvanzadoCSS: Intermedio

• JavaScript: Intermedio

• SQL: Avanzado

• **Python**: Avanzado

ReactJS: Intermedio

• NextJS: Básico

PHP: Intermedio

Power BI: IntermedioAngular: Básico

• C#: Básico

C++: Básico

IA & Machine Learning: Básico

Git: Intermedio

Java: Básico

GNU/Linux: Básico

### **Idiomas:**

Castellano: NativoInglés: Básico